臺灣高等法院臺中分院刑事裁定　
111年度聲字第1740號
聲  請  人  臺灣高等檢察署臺中檢察分署檢察官     
受  刑  人  潘宥年



上列聲請人因受刑人數罪併罰有二裁判以上，聲請定其應執行之
刑（聲請案號：111年度執聲字第743號），本院裁定如下：
    主    文
潘宥年因犯如附表所示各罪所處之刑，應執行有期徒刑柒年貳月
。
    理    由
一、聲請意旨略以：受刑人潘宥年（下稱受刑人）因犯如附表所
    示之各罪，經臺灣臺中地方法院(下稱臺中地院)本院先後判
    處如附表所示之罪刑，均經分別確定在案，上開數罪有刑法
    第50條第1項但書所列之情形，惟受刑人已請求應依刑法第5
    3條、第51條第5款、第50條第2項規定定應執行刑，爰聲請
    定其應執行之刑等語。
二、按刑法第50條規定「裁判確定前犯數罪者，併合處罰之。但
    有下列情形之一者，不在此限：得易科罰金之罪與不得易
    科罰金之罪。得易科罰金之罪與不得易服社會勞動之罪。
    得易服社會勞動之罪與不得易科罰金之罪。得易服社會勞
    動之罪與不得易服社會勞動之罪。前項但書情形，受刑人請
    求檢察官聲請定應執行刑者，依第51條規定定之」，是以，
    合於數罪併罰之數罪，有刑法第50條第1項但書所列情形，
    須經受刑人請求檢察官聲請，始得依刑法第51條第5款之規
    定定其應執行之刑。
三、經查，受刑人前於民國110年間因施用第二級毒品案件，經
    臺中地院以111年度中簡字第327號判決判處有期徒刑5月確
    定在案(如附表編號1所示）。另於同年間因販賣、施用第二
    級毒品等案件，經臺中地院以110年度訴字第1049號、第119
    0號判決分別判處有期徒刑5年3月、3年2月、5年2月（2次）
    、5月（2次），經提起上訴後，經本院以111年度上訴字第1
    47號、第148號判決將其上訴駁回而確定在案（如附表編號2
    至6所示），有前揭判決書及臺灣高等法院被告前案紀錄表
    各1份在卷可稽。其中如附表編號1、5、6所示之部分，為得
    易科罰金、得易服社會勞動之罪；如附表編號2至4所示之部
    分，為不得易科罰金、不得易服社會勞動之罪，屬前開修正
    後刑法第50條第1項但書各款之情形。茲檢察官係依受刑人
    之請求而聲請定其應執行之刑，有111年7月19日之臺灣臺中
    地方檢察署刑法第50條第1項但書案件是否請求檢察官聲請
    定應執行刑調查表1份在卷足憑（見本院卷第9頁），本院依
    上開等規定審核後，認檢察官本件聲請為正當。爰審酌定應
    執行刑之基本原則及受刑人人格、所犯各罪之類型、侵害法
    益均相同，行為態樣、手段亦相似，對法益侵害之加重效應
    非大，刑罰邊際效應隨刑期而遞減及行為人所生痛苦程度隨
    刑期而遞增之情形，行為人復歸社會之可能性等，並考量被
    告販賣毒品次數4次、施用毒品次數3次，時間均相距不久，
    倘就其刑度予以實質累加，尚與現代刑事政策及刑罰之社會
    功能不符等情，且盱衡被告所犯之法律之目的、違反之嚴重
    性及貫徹刑法量刑公平正義理念，以及經徵詢後其對於本件
    定應執行刑表示無意見，而為整體評價後，定其應執行之刑
    如主文所示。
據上論斷，應依刑事訴訟法第477條第1項，刑法第50條第1項但
書、第2項、第53條、第51條第5款，裁定如主文。　　
中　　華　　民　　國　　111 　年　　8 　　月　　26　　日
            刑事第九庭   審判長法　官　紀  文  勝
                               法　官  姚  勳  昌
                               法　官  紀  佳  良 
以上正本證明與原本無異。
如不服本裁定，應於收受送達後5日內向本院提出抗告書狀（須
附繕本）。因疫情而遲誤不變期間，得向法院聲請回復原狀。  

                               書記官  洪  鴻  權 
　　　　　　　　　　　　　　　 
中　　華　　民　　國　　111 　年　　8 　　月　　26　　日
附    表：
編           號           1           2          3 罪           名  毒品危害防制條例 毒品危害防制條例 毒品危害防制條例 宣     告    刑  有期徒刑5月 有期徒刑5年3月 有期徒刑3年2月 犯  罪   日  期  110年2月28日 110年2月22日 110年2月24日 偵查（自訴）機關年  度  案 號  臺灣臺中地方檢察署110年度毒偵字第2432號 臺灣臺中地方檢察署110年度偵字第8072號等 臺灣臺中地方檢察署110年度偵字第8072號等 最後事實審 法        院 臺灣臺中地方法院 臺灣高等法院臺中分院 臺灣高等法院臺中分院  案        號 111年度中簡字第327號 111年度上訴字第147號、第148號 111年度上訴字第147號、第148號  判 決  日 期 111年2月23日 111年5月24日 111年5月24日 確定判決 法        院 臺灣臺中地方法院 臺灣高等法院臺中分院 臺灣高等法院臺中分院  案        號 111年度中簡字第327號 111年度上訴字第147號、第148號 111年度上訴字第147號、第148號  判        決確 定  日 期 111年5月23日 111年6月16日 111年6月16日 是 否 為 得 易科罰 金 之 案件  得易科罰金 得易服社會勞動 不得易科罰金 不得易服社會勞動 不得易科罰金 不得易服社會勞動 備           註  臺灣臺中地方檢察署111年度執字第6989號 臺灣臺中地方檢察署111年度執字第8522號 臺灣臺中地方檢察署111年度執字第8522號 




編           號           4          5          6 罪           名  毒品危害防制條例 毒品危害防制條例 毒品危害防制條例 宣     告    刑  有期徒刑5年2月 (2次) 有期徒刑5月 有期徒刑5月 犯  罪   日  期  110年3月19日、 110年3月26日 110年2月22日 110年4月17日 偵查（自訴）機關年  度  案 號  臺灣臺中地方檢察署110年度偵字第8072號等 臺灣臺中地方檢察署110年度偵字第8072號等 臺灣臺中地方檢察署110年度偵字第8072號等 最後事實審 法        院 臺灣高等法院臺中分院 臺灣高等法院臺中分院 臺灣高等法院臺中分院  案        號 111年度上訴字第147號、第148號 111年度上訴字第147號、第148號 111年度上訴字第147號、第148號  判 決  日 期 111年5月24日 111年5月24日 111年5月24日 確定判決 法        院 臺灣高等法院臺中分院 臺灣高等法院臺中分院 臺灣高等法院臺中分院  案        號 111年度上訴字第147號、第148號 111年度上訴字第147號、第148號 111年度上訴字第147號、第148號  判        決確 定  日 期 111年6月16日 111年6月16日 111年6月16日 是 否 為 得 易科罰 金 之 案件  不得易科罰金 不得易服社會勞動 得易科罰金 得易服社會勞動 得易科罰金 得易服社會勞動 備           註  臺灣臺中地方檢察署111年度執字第8522號 臺灣臺中地方檢察署111年度執字第8523號 臺灣臺中地方檢察署111年度執字第8523號